最高法院刑事判決　　　　　　九十四年度台上字第六一五三號
　　上　訴　人　甲○○
　　　　　　　　　　　　在押.
　　選任辯護人　蕭萬龍律師
上列上訴人因違反毒品危害防制條例案件，不服台灣高等法院中
華民國九十四年九月八日第二審更審判決（九十四年度上更(一)字
第四七一號，起訴案號：台灣桃園地方法院檢察署九十三年度偵
字第一九四０一號），提起上訴，本院判決如下：
    主  文
上訴駁回。
    理  由
按刑事訴訟法第三百七十七條規定，上訴於第三審法院，非以判
決違背法令為理由，不得為之。是提起第三審上訴，應以原判決
違背法令為理由，係屬法定要件。如果上訴理由狀並未依據卷內
訴訟資料，具體指摘原判決不適用何種法則或如何適用不當，或
所指摘原判決違法情事，顯與法律規定得為第三審上訴理由之違
法情形，不相適合時，均應認其上訴為違背法律上之程式，予以
駁回。本件原判決已敘明依憑上訴人於法務部調查局台北縣調查
站（下稱台北縣調查站）詢問、檢察官偵查、第一審及原審審理
時供陳甚詳，核與證人郭康富於台北縣調查站詢問時證述之情節
相符；又郭康富前揭證言，經上訴人及辯護人同意作為本件之證
據，依刑事訴訟法第一百五十九條之五第一項規定自有證據能力
。此外，並有財政部台北關稅局扣押貨物、運輸工具收據及搜索
筆錄、台北縣調查站查獲涉嫌違反毒品危害防制條例毒品初步鑑
驗報告單、上訴人及海洛因照片二張、上訴人之旅客入出境紀錄
查詢表一張，及扣案海洛因、包裝（保鮮膜一張、乳膠手套一只
）、內褲一條扣案可資佐證。而查獲之白色粉末狀物毛重六十四
公克，經送法務部調查局鑑定結果，檢出含有第一級毒品海洛因
成分，驗餘淨重五三．七八公克，空包裝重八．九公克，有該局
民國九十四年一月十四日調科壹字第０八０００八七五四號鑑定
通知書附卷可稽。是上訴人自白自泰國美斯樂地區攜帶上開毒品
，途經泰國曼谷市、中國上海市、澳門，最後輸入台灣地區之物
品確係第一級毒品海洛因，應可認定。雖上訴人辯稱：伊係自用
，沒有運輸毒品的意思云云；惟按懲治走私條例第三條第一項之
運送走私物品罪，並不以運送他人所有或持有之走私物品為限，
即為自己運送者，亦包括在內，故不論運送人係為他人運送或為
自己運送，均應成立運送走私物品罪。而懲治走私條例第二條規
定之「私運」及毒品危害防制條例第四條所規定之「運輸」，用
語雖有不同，其意義均指未經許可，將物品由一地轉運輸送至另
一地而言。又毒品危害防制條例之運輸毒品罪，所稱之「運輸」
係指轉運輸送而言，不以國外輸入國內或國內輸出國外者為限，
其在國內運送者，亦屬之，至於運輸之動機、目的是否意在為己
或為他人，運輸之方法為海運、空運、陸運或兼而有之，均非所
問。至零星夾帶或短途持送者，雖得斟酌實際情形，依持有毒品
罪論科，但仍以無運輸或販賣之意圖者為限。上訴人據其供陳原
購買之海洛因一包毛重約為七十四公克，自泰北地區輾轉經由中
國大陸地區、澳門攜帶海洛因進入台灣，被查獲時所攜帶之海洛
因毛重仍高達六十四公克，驗餘淨重仍有五三．七八公克，依行
政院衛生署管制藥品管理局管檢字第０九三０００九三五三號函
所載：正常人之海洛因一般劑量為每四小時施用五至十毫克，其
最低致死劑量為二００毫克，有該函件附卷可稽，如果以每天二
００毫克即０．五公克計算，該等入境被查扣之第一級毒品海洛
因，足足可供一人施用一百日以上，數量自難認為微少，已非所
謂「零星夾帶」之情形；再如依上訴人所述，其於九十三年十二
月十一日購入之海洛因毛重約七十四公克，其後輾轉至大陸地區
上海市、澳門等地停留，至同月十六日期間施用十公克，嗣於同
年月十七日攜帶剩餘之海洛因入境時為警查扣（毛重六十四公克
淨重五三．七八公克），依上訴人所陳其在六日內已施用毛重十
公克，平均每日約施用毛重一．六七公克，（淨重約一．四公克
），足證上訴人所稱毒癮甚深，每日吸食一至二公克，縱認屬實
，但上訴人被查扣數量甚高，足可供其自己施用將近一個月。而
依前揭所謂「零星夾帶」，當指其所夾帶者，是零星而非有量，
零星之意，當指重量之零頭未逾十之整數而言，如以公克單位計
算，超過十公克之重量已難謂之零星，此為當然之解釋，也是週
知之事實，況以上訴人攜帶運輸進口之重量，可供其吸用將近高
達一個月，數量自難認為微少，已非所謂「零星夾帶」之情形；
再上訴人係搭飛機自泰北地區輾轉經由泰國曼谷市、中國大陸上
海市、澳門等地返台，路程非短，亦非「短途持送」可比；依其
攜帶大量第一級毒品海洛因跨越數國司法管轄權區域，進入台灣
地區，自有漫延毒禍之虞，而難認無運輸毒品之犯意。上訴人所
辯自無足取，其犯行明確。因認第一審依想像競合犯關係，從一
重論處上訴人運輸第一級毒品罪刑（有期徒刑捌年），已詳述其
所憑之證據及其認定之理由。從形式上觀察，所為論述與卷內證
據資料相符，並無認定事實不依證據或有何採證違背證據法則之
違法情形存在。上訴意旨略以：原判決採用行政院衛生署函認扣
案之毒品可供施用一百日，進而認不符合零星夾帶之用，並未經
調查認定，自屬違法，而原判決計算上訴人每日吸用毒品之數量
及次數，亦與論理法則有違，原判決基於前揭不正確之上訴人吸
用毒品數量而認定其非零星夾帶返台，自屬違法。且原判決逕認
上訴人四次出國，次數頻繁，有啟人疑竇之處，係以與本案無關
之事實，作為論處上訴人犯罪之依據，有調查未盡及判決不備理
由之違法等語。惟查原判決依調查證據之結果，已詳述其證據取
捨之理由，其關於上訴人吸用毒品數量之認定及其輸入毒品數量
與所謂零星夾帶不符之論斷，乃事實審法院本於職權認事採證之
正常行使，與論理法則無違背，自難漫指為違法。至所謂上訴人
四次出國，次數頻繁，有啟人疑竇之處，既非採為論處上訴人犯
罪之主要依據，而與判決本旨無關，亦難執為指摘原判決違法。
此外，上訴意旨並非依據卷內資料具體指摘，徒憑己見，仍執陳
詞，就原判決明白論斷之事項，及原審認事採證職權之適法行使
，任意指摘，泛言原判決理由不備及有調查未盡之違法，或與判
決本旨無關之枝節，漫指原判決違法，自非適法之第三審上訴理
由。其上訴違背法律上之程式，應予駁回。
據上論結，應依刑事訴訟法第三百九十五條前段，判決如主文。
中　　華　　民　　國　九十四　年　 十一 　月　　四　　日
                      最高法院刑事第十一庭
                          審判長法官  洪　清　江
                                法官  石　木　欽
                                法官  李　伯　道
                                法官  林　勤　純
                                法官  陳　晴　教
      本件正本證明與原本無異
                                      書  記  官
中　　華　　民　　國　九十四　年　 十一 　月　 十五　 日
                                                      Ｌ
